# 所有者权益问题

提问人：jangyanbo 时间：2015-07-10 10:06:50
陈老师好！请问股改的时候，所有者如下项目那些是可以保留的，库存股、一般风险准备、专项储备、盈余公积、资本公积。谢谢

回答人：chenyiwei
一般情况下，只有专项储备和一般风险准备作为具有特殊用途的留存收益，可以保留；其他均应折股。

提问人：yemingzhu1980 时间：2015-07-11 08:00:17
请教陈老师，一般风险准备的用途具体是什么啊？谢谢。

回答人：chenyiwei
参考《金融企业财务规则》的实施指南（财金[2007]23号）：
十一、关于金融企业利润分配的规定 《规则》第 44 条规定:"金融企业本年实现净利润（减弥补亏损,下同）,应当按照提取法定盈余公积金、提取一般（风险）准备金、向投资者分配利润的顺序进行分配。法律、行政法规另有规定的从其规定。" （一）关于一般准备金的提取。从事银行业务的金融企业,应于每年年度终了根据承担风险和损失的资产余额的一定比例提取一般准备金,用于弥补尚未识别的可能性损失。一般准备金的计提比例由金融企业综合考虑其所面临的风险状况等因素确定,原则上一般准备金余额不低于风险资产期末余额的1%。从事保险业务的金融企业,应按本年实现净利润的10%提取总准备金,用于巨灾风险的补偿,不得用于分红、转增资本。从事证券业务的金融企业,应按本年实现净利润的10%提取交易风险准备金,用于弥补证券交易的损失,不得用于分红、转增资本。从事期货经纪业务的金融企业,应按本年实现净利润的10%提取风险准备金,用于风险的补偿,不得用于分红、转增资本。从事信托投资业务的金融企业,应按本年实现净利润的5%提取信托赔偿准备金,用于弥补亏损,不得用于分红、转增资本。信托赔偿准备金累计总额达到公司注册资本的20%时,可不再提取。主营担保业务的企业,应按本年实现净利润的10%提取一般风险准备金,用于弥补亏损,不得用于分红、转增资本。从事基金管理业务的金融企业,应按本年实现净利润的1%提取风险准备金,用于弥补亏损,不得用于分红、转增资本。从事金融租赁业务的金融企业,应按本年实现净利润的1%提取一般风险准备金,用于弥补亏损,不得用于分红、转增资本。属于财务公司性质的金融企业,应按本年实现净利润的1%提取一般风险准备金,用于弥补亏损,不得用于分红、转增资本。 （二）关于公益金余额的处理。根据《中华人民共和国公司法》的规定,金融企业进行利润分配不再提取公益金。金融企业对公益金结余,转作法定盈余公积金管理使用;公益金赤字,依次以任意盈余公积金、法定盈余公积金、资本公积金、以前年度未分配利润弥补,仍有赤字的,结转未分配利润账户,用以后年度实现的税后利润弥补。金融企业按照国家统一规定实行住房分配货币化改革后,不得再为职工购建住房,盈余公积金不得列支相关支出。金融企业原属于公益金使用范围的内设职工食堂、医务室等集体福利机构所需固定资产购建支出,应当严格履行内部财务管理制度规定的程序和权限进行审批,并按照金融企业经营资产的相关管理制度执行。

提问人：jangyanbo 时间：2015-07-11 15:03:37
谢谢陈老师的解答！我理解有限公司变更为股份公司只是公司形式的变更，按照公司法规定转增后的股本金额不超过净资产即可！如果是这样规定的话，那我理解所有者权益的任何一个明细项目都可以保留，包括盈余公积和未分配利润项目！不一定转增后只有股本、股本溢价、一般风险准备、专项储备等，还可以有盈余公积、未分配利润项目，比如说未分配利润 1000 万，我只转 500 万至股本项目，剩余的项目 500 留存，我认为并不违法公司发规定，事实上股改的时候只要确定哪些不能转增股本的项目就可以了，不知道可不可以这样理解

回答人：chenyiwei
赞同 6 楼fanxu意见。而且，一个很重要的考虑是：如果在折股后的股份公司报表中保留了来源于原有限公司的留存收益，则很可能这部分留存收益会在以后作为股利分配掉，从而影响股份有限公司初始投入资本的完整性。